臺灣臺南地方法院民事裁定
111年度護字第237號
聲  請  人  臺南市政府社會局

法定代理人  陳榮枝  



兒      童
即受安置人  呂A       姓名、年籍及住所詳附件       
相 對 人即
法定代理人  呂B       姓名、年籍及住所詳附件
上列聲請人聲請繼續安置事件，本院裁定如下：
    主    文
兒童呂A准予自民國111 年10 月23日起延長安置至民國112年1月
22日止。
程序費用由聲請人負擔。
    理    由
一、聲請意旨略以：兒童即受安置人呂A，於民國109年1月13日
    因傷就醫，發現呂Ａ左枕骨骨折、左後腦急性出血、左側第5
    、6肋骨骨折、肝臟撕裂傷、右側腎上腺出血、右側腎臟血
    腫、腹膜腔積血等問題，隨即安排入住加護病房，經評估呂
    Ａ疑有受虐情形，由聲請人於同年月20日緊急安置於適當場
    所，並經本院裁定繼續及延長安置，最近一次以111年度護
    字第128號裁定准予自111年7月23日起繼續安置3 個月至同
    年10月22 日，惟目前其法定代理人即相對人呂B對於呂A返
    家之安排事宜並不積極，且親職功能亦待加強，故為確保其
    人身安全，並提供適當保護及照顧，認有延長安置之必要，
    爰依兒童及少年福利與權益保障法第57條第2項規定，聲請
    本院裁定准予自111年10月23日起延長安置至112年1月22日
    止等語。
二、按兒童及少年有下列各款情形之一，非立即給予保護、安置
    或為其他處置，其生命、身體或自由有立即之危險或有危險
    之虞者，直轄市、縣（市）主管機關應予緊急保護、安置或
    為其他必要之處置：㈠兒童及少年未受適當之養育或照顧。㈡
    兒童及少年有立即接受診治之必要，而未就醫。㈢兒童及少
    年遭遺棄、身心虐待、買賣、質押，被強迫或引誘從事不正
    當之行為或工作。㈣兒童及少年遭受其他迫害，非立即安置
    難以有效保護。直轄市、縣（市）主管機關依前條規定緊急
    安置時，應即通報當地地方法院及警察機關，並通知兒童及
    少年之父母、監護人。緊急安置不得超過72小時，非72小時
    以上之安置不足以保護兒童及少年者，得聲請法院裁定繼續
    安置。繼續安置以3 個月為限；必要時，得聲請法院裁定延
    長之，每次得聲請延長3 個月。兒童及少年福利與權益保障
    法第56條第1 項、第57條第1 項前段、第2 項分別定有明文
    。
三、經查，聲請人上開主張，業據其提出臺南市政府家庭暴力暨
    性侵害防治中心個案訪視處理報告表、本院111年度護字第1
    28號民事裁定等為證，堪信為真實。本院審酌上開資料，並
    衡酌現階段兒童之最佳利益等情，認兒童確有未受適當養育
    、照顧之情事，如不予繼續安置，顯不足以保護兒童，是本
    件聲請人聲請繼續安置兒童，核與首揭法律規定相符，應予
    准許如主文所示。
四、依家事事件法第97條，非訟事件法第21條第1 項前段、第24
    條第1項，裁定如主文。
中　　華　　民　　國　　111 　年　　10　　月　　11　　日
                  家事法庭  法  官  陳文欽
以上正本係照原本做成。
如對本裁定抗告須於裁定送達後10日內向本院提出抗告狀，並繳
納裁判費新台幣1,000元。
中　　華　　民　　國　　111 　年　　10　　月　　11　　日
                            書記官  易佩雯